【裁判字號】    88,交易,235
【裁判日期】    890125
【裁判案由】    公共危險等
【裁判全文】
臺灣屏東地方法院刑事判決                        八十八年度交易字第二三五號
    公  訴  人  臺灣屏東地方法院檢察署檢察官
    被      告  乙○○
右列被告因公共危險等案件，經檢察官提起公訴（八十八年度偵字第七二０一號），
本院判決如左：
     主  文
乙○○服用酒類，不能安全駕駛動力交通工具而駕駛，處拘役參拾日，如易科罰金，
以參佰元折算壹日。又以強暴妨害人行使權利，處有期徒刑伍月，如易科罰金，以參
佰元折算壹日。
     事  實
一、乙○○明知酒後不得駕車，竟於民國八十八年十月二十九日零時三十五分許，於
    飲酒後吐氣所含酒精成份達每公升０點六０毫克，仍率予駕駛牌照號碼ＸＨ─二
    六二一號自用小客車，行駛於屏東縣九如鄉○○村○○○路段之九如路，且因酒
    後不能安全駕駛，而於行駛至九如路一段與農場街口時，差點撞上由甲○○所駕
    駛之牌照號碼ＹＯ─八六０一號自用小客車，甲○○因而對乙○○按了一聲喇叭
    。乙○○竟因不滿甲○○按喇叭，欲教訓甲○○，致另行起意，駕車追逐甲○○
    ，並於九如路一段十五號追及時，將其車輛開往行駛於內側快車道之甲○○車輛
    前面停車將甲○○之車輛攔下，而以此強暴方式妨害甲○○行使自由駕車之權利
    ；並於甲○○停車後下車對甲○○稱：「下車我要打你」，並搥打甲○○車窗，
    而以此加害身體之事恐嚇甲○○，致使甲○○心生畏懼，因而趁乙○○不注意之
    際倒車逃往九如分駐所躲避並報警查獲乙○○。
二、案經屏東縣警察局里港分局移送臺灣屏東地方法院檢察署檢察官偵查起訴。
     理  由
一、訊據被告乙○○坦承酒後在右揭時地駕車，及駕車將甲○○攔下之事實，惟矢口
    否認有恐嚇部分之犯行，辯稱：並未對甲○○恐嚇稱「下車我要打你」及並未搥
    打甲○○車窗要其下車云云。經查：被告酒醉駕車部分之犯行，除其自白外並有
    其於飲酒後酒精濃度已達每公升０點六０毫克之酒精測試表在卷可稽。其將車輛
    開往甲○○車輛前面將甲○○之車輛攔下，妨害甲○○行使自由駕車之權利，且
    於甲○○停車後下車對甲○○恐嚇稱：「下車我要打你」，並搥打甲○○車窗，
    致使甲○○心生畏懼等情，並據被害人甲○○於警偵訊中多次指述在卷，被告辯
    稱未恐嚇欲打甲○○云云，顯係事後卸責之詞，不足採信。綜上所述，被告犯行
    ，事證明確，足以認定。
二、核被告乙○○所為，係犯刑法第一百八十五條之三之公共危險罪、第三百零四條
    第一項之強制罪、第三百零五條之恐嚇罪。又一般人於酒醉駕車之情形下，通常
    並不會妨害他人行使權利，且被告顯係因偶然遭甲○○按喇叭引起不滿，始因而
    另行起意犯強制罪，其所犯公共危險罪及強制罪間，顯係犯意各別，行為互殊之
    數罪，應分論併罰，公訴人認係牽連犯，自有未洽。又被告係基於教訓甲○○之
    目的攔下甲○○，而犯強制罪及恐嚇罪，二者間具有方法目的之牽連關係，為牽
    連犯，應從一重之強制罪處斷；另公訴人於起訴之犯罪事實欄業經述明被告有下
    車對甲○○稱：「下車我要打你」，並搥打甲○○車窗，使甲○○心生畏懼之恐
    嚇事實，顯已起訴恐嚇部分之犯行，卻漏於所犯法條欄引用刑法第三百零五條之
    恐嚇罪法條，亦有不當，並予敘明。茲審酌被告犯後坦承公共危險罪及強制罪部
    分之犯行及否認恐嚇罪部分犯行之犯後態度，酒醉駕車之危險性甚高，僅因細故
    即攔下他人行駛中之車輛，並加以恐嚇，且係以將其車輛開往他人行駛於快車道
    車輛前將他人車輛攔下之方式為之，其手段及危險性均甚高，且危害重大，及其
    犯罪之動機、目的等一切情狀，爰分別量處如主文所示之刑，並均諭知如易科罰
    金之折算標準。
據上論斷，應依刑事訴訟法第二百九十九條第一項前段，刑法第一百八十五條之三、
第三百零四條第一項、第三百零五條、第五十五條、第四十一條，罰金罰鍰提高標準
條例第一條前段、第二條，判決如主文。
中      華      民      國    八十九    年      一      月    二十五    日
                                      臺灣屏東地方法院交通法庭
                                          法  官  郭文通
右判決正本證明與原本無異。
對於本判決如有不服應於收受送達後十日內向本院提出上訴書狀上訴於台灣高等法院
高雄分院並按他造當事人之人數附具繕本。
                                          書記官  洪榮華
中      華      民      國    八十九    年      一      月    二十六    日
附錄本判決論罪之法條：
刑法第一百八十五條之三：服用毒品、麻醉藥品、酒類或其他相類之物，不能安全駕
駛動力交通工具而駕駛者，處一年以下有期徒刑、拘役或三萬元以下罰金。
刑法第三百零四條
以強暴、脅迫使人行無義務之事或妨害人行使權利者，處三年以下有期徒刑、拘役或
三百元以下罰金。
前項之未遂犯罰之。
刑法第三百零五條：
以加害生命、身體、自由、名譽、財產之事，恐嚇他人致生危害於安全者，處二年以
下有期徒刑、拘役或三百元以下罰金。


司法院資訊處製作；財團法人民間司法改革基金會備份。
